臺灣高等法院刑事判決
110年度上訴字第2258號
上  訴  人  
即  被  告  陳岳綸


上列上訴人因傷害等案件，不服臺灣宜蘭地方法院110年度訴字
第53號，中華民國110年5月25日第一審判決(起訴案號：臺灣宜
蘭地方檢察署109年度偵字第7476號)，提起上訴，本院判決如下
：
    主  文
上訴駁回。
    事  實
一、陳岳綸與保險業務員林煒棨於民國109年10月1日下午，相約
    至宜蘭縣○○市○○路0段0號之便利商店前，商談保險理賠事宜
    ，陳岳綸因對理賠金額不滿，竟基於傷害之犯意，於同日下
    午3時8分許，在上址前，伸手抓住林煒棨之衣領後，以徒手
    揮拳毆打林煒棨之左肋骨，並以腳踢林煒棨之左大腿，致林
    煒棨受有左胸壁挫傷、左大腿挫傷及頸部挫傷等傷害；復基
    於恐嚇危害安全之犯意，於上揭時地，站立於林煒棨之車牌
    號碼0000-00號自小客車副駕駛座車門旁，向林煒棨恫稱：
    「我絕對找你一次，我絕對要衝去你家找你」、「是要我衝
    去你家找你，還是要我找人過去」等語，以此等加害身體之
    事恐嚇林煒棨，令林煒棨心生畏懼，致生危害於安全。嗣經
    林煒棨報警處理，始悉上情。
二、案經林煒棨訴由宜蘭縣政府警察局宜蘭分局報告臺灣宜蘭地
    方檢察署檢察官偵查起訴。
    理  由
一、按被告以外之人於審判外之陳述，雖不符刑事訴訟法第159
    條之1至第159條之4之規定，而經當事人於審判程序同意作
    為證據，法院審酌該言詞陳述或書面陳述作成時之情況，認
    為適當者，亦得為證據。當事人、代理人或辯護人於法院調
    查證據時，知有刑事訴訟法第159條第1項不得為證據之情形
    ，而未於言詞辯論終結前聲明異議者，視為有前項之同意，
    刑事訴訟法第159條之5定有明文。查本判決所引用以下被告
    以外之人於審判外作成之陳述，雖屬傳聞證據，惟檢察官、
    上訴人即被告陳岳綸(下稱被告)於本院準備程序、審判期日
    均表示無意見，亦未於言詞辯論終結前聲明異議，本院審酌
    上開證據資料製作時之情況，尚無違法不當及證明力明顯過
    低之瑕疵，亦認為以之作為證據應屬適當，故認前揭證據資
    料均有證據能力。至其餘所引用之非供述證據，檢察官、被
    告於本院準備程序、審判程序時對該等證據之證據能力亦均
    不爭執，復查無違法取得之情形，且已經依法踐行調查證據
    之程序即提示或告以要旨，自均具有證據能力。
二、訊據被告固坦承有於109年10月1日下午，與告訴人林煒棨相
    約在宜蘭縣○○市○○路0段0號之便利商店前，商談保險理賠事
    宜之事實，然矢口否認有何傷害及恐嚇犯行，辯稱：伊當天
    沒有打告訴人，伊雖然有講事實欄所示之話語，但不是對告
    訴人講，伊是向旁邊經過的一個朋友講的云云。惟查：
(一)上開事實，業據告訴人於警詢時指稱：我於今日(109年10月
    1日)下午1時50分許，與我的保險客戶被告相約，我要向他
    收取他的受傷診斷證明書及收據，辦理理賠事宜，我於下午
    3 時5分到達位於上開約定地點，我駕駛0000-00號自小客車
    前往上開約定地點後，我將車輛停在前開便利商店門前路邊
    坐在車上等被告，約於下午3時8分許，被告走路過來與我碰
    面，我便下車與被告在便利商店騎樓處交談，我先收取被告
    的診斷證明書及收據，被告問我理賠大約金額為何，我向被
    告說明理賠金額大約新臺幣(下同)三萬多元，被告就表示理
    賠金額太少而不滿，被告伸手抓住我的衣領，並用腳踢我的
    左大腿，揮拳毆打我左肋骨部位，被告揮打我過程把我所戴
    的眼鏡打在地上（造成左鏡片破裂），我告訴被告，我先回
    去處理他的資料，就趕緊發動車輛引擎，被告站在駕駛座旁
    ，打開我自小客車副駕駛座及右後車門，並站在副駕駛座車
    門旁，不讓我將車子開走（我見狀有以手機開啟錄影存證）
    ，過程中被告以台語對我恐嚇：「林爸絕對找你一次，我絕
    對要衝去你家找你」，我一直向被告表次要先去載小孩，另
    被告又以台語對我恐嚇說：「啊是要我衝去你家找你，還是
    要我找人過去」等語，讓我心生畏懼，擔心家人安危，之後
    被告有走來我自小客車右後門處，我見狀馬上坐上車踩油門
    逃離現場等語(見偵卷第11至12頁)；告訴人於偵查中指稱：
    被告用手打我左邊胸部，抓住我領口過程中把我眼鏡弄壞、
    腳踢我左大腿，當天跟被告收理賠文件，要幫他辦理出險，
    被告不滿理賠金額就動手打我，當時我們在宜蘭大學附近的
    萊爾富前面，被告動手打我，打了我後，還恐嚇我不讓我走
    ，把我車門打開，說要到我家找我等語明確（見偵卷第32-1
    頁）。
(二)又告訴人於案發後前往國立陽明大學附設醫院急診科就診，
    經診斷受有左胸壁挫傷、左大腿挫傷及頸部挫傷等傷害乙節
    ，亦有該院109年10月1日診斷證明書1份，並有告訴人傷勢
    照片3張在卷可佐(見偵卷第14、21至22頁)。另被告向告訴
    人恫稱：「我絕對找你一次，我絕對要衝去你家找你」、「
    是要我衝去你家找你，還是要我找人過去」等語等情，有告
    訴人手機蒐證錄影翻拍畫面4張、手機蒐證錄影光碟及譯文
    各1份在卷可查(見偵卷第15、19至20）在卷可稽，並經本院
    審理時勘驗屬實，有勘驗筆錄在卷可查(見本院卷第60頁)
    ，均足以作為告訴人證述之補強證據，告訴人證詞至堪採信
    。何況被告於警詢中亦供稱：「因林煒棨幫我辦理保險理賠
    （工傷）一事拖延，且當下態度表現敷衍才一時氣憤揮拳」
    、「是林煒棨協助請領保險理賠金的過程及態度敷衍，我才
    出手打林煒棨，並說出口語話的言詞」等語（見偵卷第8至9
    頁），核與告訴人指述傷害、恐嚇情節大致相符，而被告於
    原審辯稱：「我不承認。起訴書那些話我有講，但我是氣頭
    上講的，我不是對告訴人講的，當時我旁邊還有一個人」(
    見原審卷第30頁)，於本院審理時雖承認有上開傷害犯行，
    但本院勘驗上開蒐證光碟時，被告竟稱：「我不知道這是誰
    ，不確定這是不是我與告訴人對話，我是對別人說那些話…
    」、「這不是我，我承認我有踢他，後面另外一個人來，我
    就去罵另外一個人」等語(見本院卷第60頁)，被告前後供詞
    反覆，莫衷一是，均與卷內事證不侔，其所辯均係卸責之詞
    ，不足採信。綜上，本件事證明確，被告傷害、恐嚇之犯行
    均堪以認定，均應依法論科。
三、核被告所為，係犯刑法第277條第1項之傷害罪、刑法第305
    條之恐嚇危害安全罪。被告所犯上開2罪，犯意各別，行為
    互殊，應分論併罰。
四、原審認被告有其事實欄所載之罪，事證明確予以論處，並審
    酌被告因細故即毆打告訴人成傷，復以言詞恫嚇，使告訴人
    心生畏佈，誠非可取，並其前有恐嚇危害安全罪被判處拘役
    之素行紀錄，有本院被告前案紀錄表在卷可查，並有如事實
    欄所載之犯罪之動機、手段、所生之危害及犯後仍飾詞否認
    之態度，兼衡被告自陳高職肄業之智識程度、業工、日收入
    新臺幣1100元、離婚、有3個小孩需扶養之家庭經濟狀況(見
    原審卷第47頁，本院卷第63頁)等一切情狀，就傷害罪、恐
    嚇危害安全罪，分別量處有期徒刑4月、3月，並酌情定應執
    行有期徒刑6月，以上均諭知易科罰金之折算標準等旨，經
    核原判決認事用法俱無違誤，量刑亦稱妥適。
五、次按量刑輕重，係屬法院得依職權裁量之事項，苟其量刑已
    以行為人之責任為基礎，並斟酌刑法第57條各款所列情狀，
    而未逾越法定刑度或有濫用權限情事，即不得任意指為違法
    （最高法院75年台上字第7033號、98年度台上字第5002號判
    決意旨參照）。本件原判決就上開二罪量刑時，已就刑法第
    57條各款事由詳為審酌並敘明理由，既未逾越法定刑度，亦
    無濫用裁量之權限，原審就被告所犯上開二罪，所量處之刑
    尚屬適法，無違比例原則，並無顯然失出或有失衡平之情，
    要難指為違法。又數罪併罰案件，定其應執行之刑，屬法院
    裁量之事項，如依刑法第51條各款所定範圍之內量定，且客
    觀上無濫權失當，即不得任意指為違法。原判決認定被告有
    上開二罪，分別量處如前所述之刑，原審酌情定其應執行有
    期徒刑6月，係在各刑中最長期以上，各刑合併之刑期以下
    ，且未逾越合併之最高刑期，又未見有濫用權限之情形，於
    法並無違誤。查被告上訴本院最初於上訴狀載明承認傷害、
    恐嚇罪，請求從輕量刑，惟於本院準備及審理時雖承認有傷
    害犯行，惟變更狀載承認恐嚇犯行之態度，再度執詞否認涉
    犯恐嚇危害安全罪，並於辯論時請求為無罪判決云云。顯見
    被告對於自己所犯上開各罪，並非真心悔悟，而願意承擔刑
    罰制裁，其縱於本院審理時就傷害罪為認罪陳述，亦難據以
    論定其犯罪後態度已有改變，而無從為有利被告之量刑考量
    ，是被告提起上訴就上開部分徒憑己見，就原審量刑之適法
    職權行使及原審已詳予說明之事項，再事爭執，均不足採，
    是被告上訴核無理由，應予駁回。
六、末按法院對於具備緩刑條件之刑事被告，認為以暫不執行刑
    罰為適當者，得宣告緩刑，為刑法第74條所明定，至於暫不
    執行刑罰之是否適當，則由法院就被告有無累犯之虞，及能
    否由於刑罰之宣告而策其自新等一切情形，依其裁量定之，
    與犯罪情節是否可原，並無關係，最高法院29年上字第26號
    判決意旨可參。查被告就本案所犯二罪，犯罪後供詞反覆，
    就是否認罪，亦變異未定，且迄今未與告訴人達成和解，而
    告訴人於原審到庭陳稱：「我沒有調解意願」(見原審卷第3
    0頁)，顯見被告並未取得告訴人原諒，綜觀被告前開犯罪後
    態度之情狀，誠難憑認其已然知錯而心生悔悟，而無再犯相
    同罪名之虞，及亦難認能由於刑罰之宣告而策其自新等一切
    情形，而無暫不執行刑罰之適當性，是被告於本院審理時為
    科刑辯論時，請求為緩刑宣告云云，即非可取。 
據上論斷，應依刑事訴訟法第368條，判決如主文。
本案經檢察官張鳳清提起公訴，檢察官劉成焜到庭執行職務。
中　　華　　民　　國　　110 　年　　9 　　月　　14　　日
                  刑事第十三庭  審判長法　官  洪于智
                                      法　官  黃玉婷
                                      法　官  黃惠敏
以上正本證明與原本無異。
恐嚇部分不得上訴。
其餘部分如不服本判決，應於收受送達後20日內向本院提出上訴
書狀，其未敘述上訴之理由者並得於提起上訴後20日內向本院補
提理由書（均須按他造當事人之人數附繕本）「切勿逕送上級法
院」。
                                      書記官  吳錫欽
中　　華　　民　　國　　110 　年　　9 　　月　　14　　日